臺灣高等法院臺南分院刑事判決　　　　　　　　　　　　　　　　　　　　行股
　　上　訴　人
　　即　被　告　甲　○　○
右上訴人因竊盜案件，不服臺灣嘉義地方法院九十一年度易字第一六九號中華民國九
十一年四月十一日第一審判決（起訴案號：臺灣嘉義地方法院檢察署九十一年度偵字
第一三二三號），提起上訴，本院判決如左：
    主      文
上訴駁回。
    事      實
甲○○素行不良，曾於民國（下同）八十三年間，因違反麻醉藥品管理條例罪及偽造
署押罪，分別經臺灣臺北地方法院各判處有期徒刑五月，及因逃亡罪經軍法機關判處
有期徒刑三年，又於八十四年間因竊盜罪，經臺灣高等法院判處有期徒刑二年，並定
應執行有期徒刑五年五月確定，入監服刑後於八十七年七月十四日縮短刑期假釋出監
，於九十年八月十日假釋期滿執行完畢，猶不知悔改，復意圖為自己不法之所有，於
九十一年二月十六日凌晨三、四時許，攜帶其所有客觀上具有危險性之凶器螺絲起子
一支，毀壞嘉義縣番路鄉新福村大庄二十七號乙○○住宅之鐵捲門後，侵入屋內竊取
乙○○所有放置在收銀機內之新臺幣（下同）一萬九千六百元，及放置在抽屜內價值
三千元之行動電話一支，旋為乙○○之鄰居發現報警當場查獲，並扣得上開螺絲起子
一支。案經嘉義縣警察局中埔分局移送臺灣嘉義地方法院檢察署檢察官偵查起訴。
    理      由
一、上訴人即被告甲○○右揭竊盜之犯罪事實，已迭據其先後在警訊及歷次偵審中供
    承不諱，核與被害人乙○○在警訊中所指訴失竊之情節相符，並有扣押書、保管
    書、被害報告各一份，附於警卷足稽，及有經警查獲之螺絲起子一支扣案為憑，
    事證至為明確，被告之犯行洵堪認定，應予依法論科。
二、按扣案之螺絲起子一支係屬鋼鐵製品，尖端銳利無比，客觀上足生危害人之生命
    身體安全，自屬凶器之一種，乃被告竟持之於夜間毀壞被害人住宅之鐵捲門後，
    侵入宅內行竊，核係犯刑法第三百二十一條第一項第一款、第二款、第三款之攜
    帶兇器毀壞門扇於夜間侵入住宅竊盜罪。被告曾有前開犯罪事實欄所載之犯罪前
    科，不惟已為其所自承，並有其刑案資料查註紀錄表、及全國前案記錄表存卷足
    稽，其於有期徒刑執行完畢後五年內再犯本罪，應依累犯規定加重其刑。原審本
    於同上之見解，適用刑法第三百二十一條第一項第一款、第二款、第三款、第四
    十七條、第三十八條第一項第二款，並審酌被告之素行、犯罪之動機、目的、手
    段、所生危害、及其犯後態度等一切情狀，對其量處有期徒刑一年，以資懲儆。
    復就扣案之螺絲起子一支，認既據被告自承為其所有供犯罪所用之物，亦依法併
    予宣告沒收。經核認事用法並無不合，量刑亦稱妥適。被告上訴意旨，以其家有
    生病之父母及幼女需其照顧等由，指摘原判決量刑過重不當，為無理由，應予駁
    回。
三、據上論斷，應依刑事訴訟法第三百六十八條，判決如主文。
案經檢察官曾顯智到庭執行職務。
中      華      民      國    九十一    年      六      月    二十五    日
                                  臺灣高等法院臺南分院刑事第二庭
                                      審判長法官  林  永  茂
                                            法官  宋  明  蒼
                                            法官  陳  清  溪
右正本證明與原本無異。
不得上訴。
                                      法院書記官  劉  岳  文
中      華      民      國    九十一    年      六      月    二十五    日
刑法第三百二十一條第一項第一款、第二款、第三款：
犯竊盜罪而有左列情形之一者，處六月以上五年以下有期徒刑：
一  於夜間侵入住宅或有人居住之建築物、船艦，或隱匿其內而犯之者。
二  毀越門扇、牆垣或其他安全設備而犯之者。
三  攜帶兇器而犯之者。
